【裁判字號】    90,毒抗,819
【裁判日期】    901023
【裁判案由】    毒品危害防制條例
【裁判全文】
臺灣高等法院刑事裁定                              九十年度毒抗字第八一九號
    抗  告  人
    即  被  告  甲○○
右抗告人因違反毒品危害防制條例案件，不服臺灣臺北地方法院民國九十年九月二十
八日，九十年度毒聲字第二○○五號裁定（聲請案號：九十年度聲戒字第四○二號）
，提起抗告，本院裁定如左：
    主  文
抗告駁回。
    理  由
一、按被告三犯毒品危害防制條例第十條之罪者，應由檢察官聲請法院裁定先令入戒
    治處所施以強制戒治，此同條例第二十條第三項但書定有明文。抗告人即被告甲
    ○○前因施用毒品案件，經臺灣臺北地方法院八十七年度毒聲字第一二五八號裁
    定送觀察、勒戒後，認無繼續施用毒品之傾向，業經臺灣臺北地方法院檢察署檢
    察官於民國八十七年十二月二十一日以八十七年度偵字第二一０八一、二二六一
    三、二三０七五號為不起訴處分確定後，復因施用第二級毒品安非他命案件，再
    經該署檢察官依臺灣臺北地方法院以八十九年度毒聲字第一０六八號裁定送勒戒
    處所觀察、勒戒，認無繼續施用毒品之傾向，於八十九年七月十五日以八十九年
    度毒偵字第二三三號為不起訴處分確定，此有上開八十九年度毒偵字第二三三號
    不起訴處分書及本院被告全國前案紀錄表在卷（參見偵查卷第十二頁、原審卷第
    三頁）可稽。被告於九十年五月十五日上午九時三十分許，經警採集其尿液送驗
    後，其鑑定結果呈安非他命陽性反應，此有臺灣尖端先進生技醫藥股份有限公司
    九十年五月二十四日出具之濫用藥物檢驗報告一紙附卷（參見原審卷第六頁）可
    稽，因認被告於九十年五月十五日上午九時三十分許回溯九十六小時內某時，在
    不詳處所，以不詳方式施用第二級毒品安非他命，應認屬實，而認被告所辯未施
    用安非他命云云顯不足採，爰依上述規定，裁定令抗告人即被告入戒治處所施以
    強制戒治一年，核無不合。
二、抗告意旨略以：抗告人即被告係在不知情之情況下，吸入眾人所吐出含有安非他
    命蒸氣之二手煙，且檢驗結果僅有極微量之安非他命反應，尚不足以明確證明抗
    告人有吸食安非他命之情事，而同一事實之刑事部分，雖臺灣臺北地方法院九十
    年度簡字第三一六八號刑事簡易判決認定抗告人有罪，然抗告人目前尚在上訴中
  ，本件應待該案結果再行認定云云。
三、按戒治處分為保安處分，核與刑事處罰之屬性不同，且進行之程序亦有異，自不
    因刑事處罰是否確定而影響該保安處分之判定。且按甲基安非他命經口服後，約
    百分之七十於二十四小時內自尿中排出，正常情況下四十八小時後尿中濃度可降
    低至幾乎測不到之程度，此有行政院衛生署藥物食品檢驗局八十一年六月十日（
    八一）藥檢壹字第八一０九二０六函可稽，而臺灣尖端先進生技醫藥股份有限公
    司係以氣相層析質譜儀法檢驗，該方法為最具公信力之檢驗方法，並無出現偽陽
    性之可能，此有相關醫學文獻可參；又抗告人既稱不知情，又何以得知其係吸入
    眾人所吐出含有安非他蒸氣？從而，抗告人即被告於採尿前之九十六小時內應有
    吸用第二級毒品甲基安非他命之行為，洵堪認定。則抗告人上開所辯，尚難採信
    ，原審據檢察官之聲請，依上述規定裁定令抗告人即被告入戒治處所施以強制戒
    治一年，即無不合。是本件抗告為無理由，應予駁回。
四、據上論斷，應依刑事訴訟法第四百十二條裁定如主文。
中      華      民      國      九十      年      十    月    二十三    日
                            臺灣高等法院刑事第二十三庭
                                審判長法  官  黃  瑞  華
                                      法  官  吳      燦
                                      法  官  雷  雯  華
右正本證明與原本無異。
不得再抗告。
                                      書記官  陳  思  云
中      華      民      國      九十      年      十    月    二十五    日


司法院資訊處製作；財團法人民間司法改革基金會備份。
